【裁判字號】    89,易,4118
【裁判日期】    900104
【裁判案由】    侵占
【裁判全文】
臺灣臺中地方法院刑事判決                        八十九年度易字第四一一八號
    公  訴  人  台灣台中地方法院檢察署檢察官
    被      告  甲  ○
右列被告因侵占案件，經檢察官提起公訴（八十九年度偵字第一五三０四號），本院
判決如左：
    主  文
甲○意圖為自己不法之所有，而侵占自己持有他人之物，處有期徒刑貳月。
    事  實
一、甲○曾因竊盜案件，經判處罰金四千元，仍不知悔改，於民國八十九年六月二十
    五日十三時許，在台中縣東勢鎮○○路其友畢浩倫住處附近遇見駕騎ＨＥＮ－八
    ０五號機車之乙○○（該機車係乙○○之父張金火所有），邀約乙○○同至台中
    縣新社鄉尋找乙○○之表兄畢浩倫，並由甲○駕騎該ＨＥＮ－八０五號機車後載
    乙○○前往，詎行至台中縣新社鄉○○村○○街○段巷口時，甲○竟意圖為自己
    不法之所有，要求乙○○下車代其尋找朋友劉庚伸，而趁其掌控上開機車之際，
    未告知乙○○，即將上開機車騎走，予以侵占入已。嗣乙○○返回原地尋找甲○
    未果，始通知畢浩倫，並向警方報案。經警於八十九年八月十九日，在台中縣豐
    原市○○路一百號巷口尋獲上開機車。
二、案經乙○○訴由台中縣警察局東勢分局報請台灣台中地方法院檢察署檢察官偵查
    起訴。
    理  由
一、訊據被告甲○否認侵占犯行，辯稱：伊係向告訴人乙○○借車，後因發生車禍毀
    損，才未將機車返還云云。惟查右揭犯罪事實，業據告訴人乙○○於警訊及偵查
    中指訴綦詳，並有車輛車牌失竊作業認可資料附卷可稽。被告復自承伊要告訴人
    幫忙找朋友，伊即將機車騎走，告訴人不認識伊朋友等語，揆諸常情，台中縣東
    勢鎮與新社鄉相距非近，告訴人在無其他交通工具可用之情況下（此由證人即告
    訴人之表兄畢浩倫於偵查中證稱其接獲告訴人電話，才去接告訴人，該處距其等
    住處有五、六公里遠等情可知），焉會受被告之託，下車代尋其不認識之被告朋
    友，而將機車借予被告？且於當日即向警方報案？況被告係於八十九年七月一日
    始因施用毒品案件，經本院裁定送台灣台中看守所觀察勒戒，於同年七月二十日
    因無繼續施用傾向出所，又於同年八月一日因施用毒品，經本院裁定送台灣台中
    看所守觀察勒戒，於同年八月二十四日出所，有刑案人犯在監所資料表在卷足憑
    ，即被告入所前已使用上開機車逾五日，而出所後距其再次送觀察勒戒亦逾十日
    ，其間被告迄未將該機車返還告訴人，且未通知告訴人機車毀損情事，顯已將該
    機車侵占入己，自難認無不法所有意圖，所辯無非飾卸之詞，不足採信，其犯行
    已堪認定。
二、核被告所為，係犯刑法第三百三十五條第一項之侵占罪。爰審酌被告已有竊盜前
    科，仍不知悔改，事後已與告訴人達成和解，態度尚佳及其犯罪動機、目的、手
    段、所生危害等一切情狀，量處如主文所示之刑。公訴人雖對被告具體求刑有期
    徒刑七月，惟經本院審酌上情，認尚嫌過重，併予敘明。
據上論斷，應依刑事訴訟法第二百九十九條第一項前段，刑法第三百三十五條第一項
、罰金罰鍰提高標準條例第一條前段，判決如主文。
中      華      民      國      九十      年      一    月      四      日
                                        法  官  鍾  堯  航
右正本證明與原本無異。
如不服本判決，應於送達後十日內向本院提出上訴狀（須附繕本），上訴於台灣高等
法院台中分院。
                                        書記官
中      華      民      國      九十      年      一    月      四    日
附錄論罪科刑法條
刑法第三百二十條第一項
意圖為自己或第三人不法之所有，而侵占自己持有他人之物者，處五年以下有期徒刑
、拘役或科或併科一千元以下罰金。


司法院資訊處製作；財團法人民間司法改革基金會備份。
